【裁判字號】    96,訴,1470
【裁判日期】    970421
【裁判案由】    偽證
【裁判全文】
臺灣臺南地方法院刑事判決              96年度訴字第1470號
公  訴  人  臺灣臺南地方法院檢察署檢察官
被      告  己○○
選任辯護人  蔡弘琳律師
            蔡進欽律師
            蘇正信律師
被      告  戊○○
            乙○○
            庚○○
選任辯護人  顏萬文律師
被      告  丁○○
                    （另案羈押於臺灣臺南看守所）
上列被告等因偽證案件，經檢察官提起公訴（96年度偵字第1316
3、13760號），被告於準備程序期日就被訴事實為有罪陳述，並
聽取當事人之意見後，合議庭裁定由受命法官獨任進行簡式審判
程序，本院判決如下：
    主    文
己○○證人於執行審判職務之公署審判時，於案情有重要關係之
事項，供前具結，而為虛偽陳述，處有期徒刑壹年陸月，減為有
期徒刑玖月。緩刑參年，並應於民國九十七年四月二十一日前向
國庫支付新臺幣貳拾萬元。
戊○○證人於執行審判職務之公署審判時，於案情有重要關係之
事項，供前具結，而為虛偽陳述，累犯，處有期徒刑貳年陸月，
減為有期徒刑壹年參月。
乙○○及庚○○證人於執行審判職務之公署審判時，於案情有重
要關係之事項，供前具結，而為虛偽陳述，處有期徒刑貳年，減
為有期徒刑壹年。
丁○○證人於執行審判職務之公署審判時，於案情有重要關係之
事項，供前具結，而為虛偽陳述，處有期徒刑貳年。
    事    實
壹、程序部分：
    刑事訴訟法第二百七十三條之一規定除被告所犯為死刑、無
    期徒刑、最輕本刑為三年以上有期徒刑之罪、或高等法院管
    轄第一審案件者外，於審判期日前之程序進行中，被告先就
    被訴事實為有罪之陳述時，審判長得告知被告簡式審判程序
    之旨，並聽取當事人、代理人、辯護人及輔佐人之意見後，
    裁定進行簡式審判程序。經查，本件被告己○○、戊○○、
    乙○○、庚○○、丁○○等人被訴偽證一案，非前開不得進
    行簡式審判程序之案件，經被告於本院進行準備程序時就被
    訴事實為有罪之陳述，且經本院告知被告簡式審判程序之旨
    ，聽取被告及檢察官之意見後，爰依上開刑事訴訟法第二百
    七十三條之一之規定，裁定改依簡式審判程序審判之，合先
    敘明。
貳、實體部分：
一、本件犯罪事實及證據，除如附件（即檢察官起訴書）證據部
    分增加「被告於審理中之自白」外，餘均引用附件之記載。
二、核被告己○○、戊○○、乙○○、庚○○、丁○○五人所為
    ，均係犯刑法第一百六十八條之偽證罪。查被告戊○○前因
    妨害風化案件，經本院以九十四年度簡字第二七四四號判決
    判處有期徒刑六月確定，於九十五年十一月十五日易科罰金
    執行完畢，有臺灣高等法院被告前案紀錄表在卷可佐，應依
    刑法第四十七條第一項之規定，論以累犯，並加重其刑。按
    被告之自白，必須在「所偽證之案件裁判確定前」為之，始
    合於刑法第一百七十二條之規定，苟被告於「所偽證之案件
    裁判確定後」，在本院審理該偽證案件時始自白，即無減免
    其刑之適用。經查：本件被告己○○、戊○○、乙○○、庚○○雖於九十六年十二月十九日本院行準備程序時自白犯行
    、被告丁○○於九十七年二月二十五日本院行準備程序時自
    白犯行，惟甲○○所違反毒品危害防制條例之本罪部分業於
    九十六年八月二十二日經臺灣高等法院臺南分院以九十六年
    度上訴字第七○四號判決判處有期徒刑十三年七月確定，有
    甲○○之臺灣高等法院被告前案紀錄表在卷可參，被告等人
    於上開案件審理時並未自白犯行，而係於本案被訴偽證後，
    始於本案審理時自白犯罪，仍不符前開自白減免之規定，自
    無自白減免之適用，附此敘明。
三、爰審酌被告等人犯罪動機及手段，其所為虛偽證述，無視證
    人到庭作證應據實陳述之義務，企圖影響審判結果，以使法
    官採證錯誤，判斷失平，並令事實不明，徒增訴訟資源浪費
    ，妨害裁判之公正性，法紀觀念薄弱，爰參酌被告偽證程度
    之嚴重性及公訴人之求刑，暨犯罪後於審理中坦承犯行，尚
    知悔悟等一切情狀，量處如主文所示之刑。按犯罪在中華民
    國九十六年四月二十四日以前者，除本條例另有規定外，經
    判處有期徒刑、拘役或罰金者，減其刑期或金額二分之一（
    中華民國九十六年罪犯減刑條例第二條第一項第三款參照）
    ，又按依本條例應減刑之罪，未經判決確定者，於裁判時，
    減其宣告刑。依其項規定裁判時，應於判決主文同時諭知其
    宣告刑及減得之刑（中華民國九十六年罪犯減刑條例第七條
    參照）。查被告己○○、戊○○、乙○○、庚○○行為後（
    惟被告丁○○偽證之時間為九十六年五月二日，已在上開減
    刑條例施行後之時間，不得減刑），中華民國九十六年罪犯
    減刑條例於九十六年六月十五日通過，於九十六年七月十六
    日施行，被告犯罪在九十六年四月二十四日以前，合於同條
    例第二條第一項之規定，爰依中華民國九十六年罪犯減刑條
    例第二條第一項第三款、第七條之規定，應將其宣告刑減二
    分之一，以資懲儆。
據上論斷，應依刑事訴訟法第二百七十三條之一第一項、第二百
九十九條第一項前段、第三百十條之二、第四百五十四條第二項
，刑法第一百六十八條、第四十七條第一項，中華民國九十六年
罪犯減刑條例第二條第一項第三款、第七條，判決如主文。
本案經檢察官丙○○到庭執行職務。
中    華    民    國    97    年    4     月    21    日
                  刑事第四庭    法  官  黃翰義
以上正本證明與原本無異。
如不服本判決應於收受本判決後10日內向本院提出上訴書狀，並
應敘述具體理由。如未敘述上訴理由者，應於上訴期間屆滿後20
日內向本院補提理由書狀（均須按他造當事人之人數附繕本）「
切勿逕送上級法院」。
                                書記官  謝文心
中    華    民    國    97    年    4     月    22    日
附錄本件論罪科刑法條全文：
中華民國刑法第168條
（偽證罪）
於執行審判職務之公署審判時或於檢察官偵查時，證人、鑑定人
、通譯於案情有重要關係之事項，供前或供後具結，而為虛偽陳
述者，處7年以下有期徒刑。


司法院資訊處製作；財團法人民間司法改革基金會備份。
